最高法院刑事判決                              八十八年度台上字第六○九七號
    上  訴  人  甲○○
右上訴人因違反麻醉藥品管理條例案件，不服台灣高等法院台南分院中華民國八十六
年十月九日第二審判決（八十六年度上訴字第一三九一號，起訴案號：台灣嘉義地方
法院檢察署八十五年度偵字第七三○五號），提起上訴，本院判決如左：
    主  文
上訴駁回。
    理  由
按刑事訴訟法第三百七十七條規定，上訴於第三審法院，非以判決違背法令為理由，
不得為之。是提起第三審上訴，應以原判決違背法令為理由，係屬法定要件。如果上
訴理由狀並未依據卷內訴訟資料，具體指摘原判決不適用何種法則或如何適用不當，
或所指摘原判決違法情事，顯與法律規定得為第三審上訴理由之違法情形，不相適合
時，均應認其上訴為違背法律上之程式，予以駁回。本件上訴意旨略稱：(一)共同被告
盧信怡在警訊及偵查中所供伊交付安非他命之地點互異，未詳查證，且對盧女在偵查
中另供未向伊購買安非他命之有利證詞，未說明何以不足採之理由，有調查未盡及理
由不備之違法，(二)共犯林志清在警訊及偵查中所供彼販賣安非他命予盧女時，上訴人
雖同往且在場，但不知情，原審未詳予審酌，亦有調查未盡之違法，(三)原審對盧女所
供彼與伊以000000000、000000000號呼叫器聯絡購買安非他命，
未函查該呼叫器通話紀錄，亦同有查證未詳之違誤，(四)證人吳玉娟可證明盧女與林志
清早在民國（下同）八十四年六、七月間即已相識，盧女於八十五年間洽購安非他命
，不必經伊居中聯絡，原審未說明不予傳喚吳玉娟查證之理由，亦有理由不備之疏誤
等語。
惟查原審維持第一審論處上訴人共同連續非法販賣化學合成麻醉藥品罪刑部分之判決
，駁回上訴人在第二審之上訴，係依憑(一)共同被告盧信怡之指證，(二)共犯林志清之供
述，(三)上訴人自承接聽盧信怡之電話，並於林志清販賣安非他命予盧女時共同在場，
(四)盧信怡為警查獲吸用安非他命等事證，為其論罪之基礎，並說明林志清、盧信怡翻
異前詞，供係非向上訴人購買安非他命或上訴人不知情等語，均有違常情，後供護
之詞，不足採信及本件事證已明，證人吳玉娟無傳喚之必要等理由綦詳。又按上訴人
已坦承盧信怡向林志清洽購安非他命之電話，由伊接聽，並於林志清、盧信怡交付安
非他命時，伊亦偕同在場不諱，是以上訴意旨(一)項所指盧女先後所供交付安非他命之
地點未儘一致；上訴意旨(三)項所指原審未查盧女與上訴人間通話紀錄；上訴意旨(四)項
所指原審未傳喚吳玉娟查證盧女與林志清是否早於八十四年間即相識等三項，俱不足
採為否定上訴人上開參與本案洽購安非他命所為之論據，原審縱有前揭查證未詳之疏
失，亦於本案基本犯行之認定及判決之結果，均不生影響。次查，共犯林志清對上訴
人如何參與販賣安非他命予盧女之經過，業於偵查中供承明確，核與盧信怡及上訴人
所供情節，並不相悖，亦據原審說明無再傳喚林志清、吳玉娟查證之必要，及林志清
、盧信怡嗣後翻異前詞，供稱：上訴人不知情或未參與本案犯行云云，為不足採之理
由，有如上述，原審核無上訴意旨(一)(二)(四)項所指違背調查證據必要性或判決不備理由
情事。再查，上訴人行為後，麻醉藥品管理條例第十三條之一第二項第一款之處罰規
定，固於八十七年五月二十日已修正為毒品危害防制條例第四條第二項，惟經依刑法
第二條第一項比較新舊法之結果，仍以行為時之舊法有利於上訴人，原審未及為新舊
法之比較適用，逕依舊法處斷，對上訴人之權益及判決之結果，均尚不生影響。綜上
說明，上訴意旨所陳各項，均核與法律規定得為第三審上訴理由之違法情形，不相適
合，其上訴不符法律上之程式，應予駁回。
據上論結，應依刑事訴訟法第三百九十五條前段，判決如主文。
中      華      民      國    八十八    年      十      月    二十八    日
                              最高法院刑事第二庭
                                  審判長法官  莊  來  成
                                        法官  呂  潮  澤
                                        法官  謝  俊  雄
                                        法官  蘇  振  堂
                                        法官  劉  敬  一
      右正本證明與原本無異
                                              書  記  官
中      華      民      國    八十八    年     十一     月      二      日
